【裁判字號】    98,簡上,389
【裁判日期】    981126
【裁判案由】    毒品危害防制條例
【裁判全文】
臺灣臺北地方法院刑事判決             98年度簡上字第389號
上訴人
即被告    甲○○
上列上訴人即被告因違反毒品危害防制條例案件，不服本院民國
98年8月17日98年度簡字第3157號第一審簡易判決（聲請簡易判
決處刑案號：臺灣臺北地方法院檢察署98年度毒偵字第1882號）
，提起上訴，本院管轄第二審之合議庭審理後，判決如下︰
    主  文
上訴駁回。
    事  實
一、甲○○前因竊盜、贓物等案件，各經法院判刑確定，並經臺
    灣高等法院96年度聲字第2253號裁定減刑及合併定應執行刑
    為2年8月有期徒刑確定，於民國95年11月20日入監執行，並
    於97年12月3日假釋出監，其假釋未經撤銷，嗣於98年5月4
    日縮刑假釋期滿執行完畢。又於96年間因施用第2級毒品案
    件，經臺灣板橋地方法院以95年度毒聲字第229號裁定令入
    戒治處所施以強制戒治，於96年2月7日認無繼續施用毒品傾
    向，由臺灣板橋地方法院檢察署檢察官以96年度戒毒偵字第
    85號為不起訴處分確定。仍不知悔改，於98年5月25日19時
    至20時許，在臺北市○○區○○路、通化街口附近之友人住
    處，以吸食器燒烤之方式，施用第2級毒品安非他命1次。嗣
    遭警方於同年月26日零時45分許，在臺北市○○區○○路1
    段273號前盤查，採集甲○○尿液送驗呈安非他命陽性反應
    ，而始悉上情。
二、案經臺北市政府警察局中正第二分局報告，由臺灣臺北地方
    法院檢察署檢察官偵查起訴。
    理  由
一、認定本件犯罪事實之證據及理由：
    上揭犯罪事實，業據被告於警詢時自白不諱；且被告於98年
    5月26日，在警局採集之尿液，經送請臺灣檢驗科技股份有
    限公司以EIA酵素免疫分析法初步檢驗，呈安非他命類陽性
    反應，再以GC/MS氣相層析質譜儀確認檢驗後，確呈甲基安
    非他命陽性反應，有該公司98年6月5日出具之濫用藥物檢驗
    報告附卷可憑（見偵查卷第7頁）。本件被告於98年5月26
    日凌晨2時許所採集尿液檢驗結果，尿液中所含安非他命、
    甲基安非他命之濃度分別為6840ng/ml、61650ng /ml，有上
    開濫用藥物檢驗報告可按。依其尿液中所含安非他命、甲基
    安非他命代謝物濃度之高，堪認被告採尿時間時起往前回溯
    1 至5天內之某時，應確有施用第二級毒品甲基安非他命。
    故足徵被告前揭任意性自白核與事實相符，被告所為自白應
    堪採信。
二、被告雖於上訴理由狀中辯稱：他離開中正二分局後，馬上前
    往永和市之永和分局，找之前管區姚警官討論曾在中正二分
    局檢舉案外人徐某槍枝乙事。並配合姚警官製作秘密證人筆
    錄，且帶領姚警官至徐某住處及平日出沒之地點勘查地形，
    至（98年5月）27日止均未離開姚警官之視線，此段期間，
    不可能再施用毒品。但被告甫走出永和分局門口，又被永和
    分局員警以被告為毒品疑慮人口，需驗尿為由，再採尿送驗
    ，並送板橋地院檢察署，由該署檢察官依98年度毒偵字第
    3950 號、4057號提起公訴，故被告係同一犯罪行為，先後
    經臺北地檢、板橋地檢重複起訴。又被告於本案經警臨檢時
    ，係自動自首曾於近日內施用安非他命，於警察發現犯罪前
    自動供出犯罪，應符合自首之規定，原審未於理由欄加以論
    述，亦屬於法有違。請依法撤銷原判決，另為公平之判決云
    云。惟查：
(一)、被告另分別於98年5月26日晚上6時許，在臺北市○○街之友
    人住處內，施用第二級毒品甲基安非他命1次；於98 年6月3
    日上午6時15分許經警採尿時分別回溯96小時及26小時內之
    某時間，在不詳地點，施用第一級毒品海洛因及第二級毒品
    甲基安非他命各1次。嗣分別於98年5月27日下午4時25分許
    及同年6月3日上午2時30分許，在臺北縣永和市○○路189號
    2樓及臺北縣中和市○○路989巷27號前為警查獲，並經臺灣
    板橋地方法院檢察署檢察官提起公訴之事實，有該署檢察官
    98 年度毒偵字第3950號、4057號起訴書在卷可參（本院卷
    第109至111頁）；並有臺北縣政府警察局永和分局刑事案件
    移送書、調查筆錄、臺北縣政府警察局中和第一分局刑事案
    件移送書、調查筆錄等影本附卷可稽（本院卷第98至108頁
    ）。依前揭起訴書、移送書及調查筆錄所示，臺灣板橋地方
    法院檢察署檢察官98年度毒偵字第3950號、4057號案件中之
    起訴事實為：被告於98年5月26日18時許，施用第二級毒品
    安非他命及於98年6月3日回溯26小時內之某時施用第二級毒
    品安非他命。與本案之犯罪行為即被告於98年5月25日19時
    至20 時許，施用第二級毒品安非他命乙事，犯罪事實時間
    不同，犯意各別，為不同之犯罪事實，自無被告所稱之重複
    起訴之情形。至於，被告於本案於98年5月月26日零時45分
    許，經警查獲後，是否有被告所稱協助警方辦案至同年月27
    日才離開警局，不可能再於98年5月26日18時許，再施用安
    非他命一節，則屬臺灣板橋地方法院檢察署檢察官98年度毒
    偵字第3950號、4057號起訴一案中，關於該部分事實是否成
    立犯罪之問題？與本案無涉，附此敘明。
(二)、另查，被告係於98年5月26日，在臺北市○○區○○路1段
    273號前，經警發現形跡可疑而接受盤查，經查詢被告為毒
    品治安顧慮人口，始帶回警局採尿及製作筆錄，有警局刑事
    案件移送書、呈報單等在卷可稽（偵查卷第1、3頁）。而刑
    法第62條所謂自首，係指犯人在其犯罪未發覺前，向該管公
    務員承認犯罪，而接受裁判而言。所謂發覺，固非以有偵查
    犯罪職權之機關或人員確知其犯罪無誤為必要，而對於其發
    生嫌疑時，即得謂已發覺（最高法院94年度台上字第431號
    判決參照）。被告既經警發現形跡可疑，又係有毒品前科之
    毒品治安疑慮人口，警察當時對被告有施用毒品應已生相當
    懷疑。但被告於事後製作筆錄時始承認有施用安非他命之行
    為，顯與自首之規定不符合。
三、按安非他命為毒品危害防制條例第2條第2項第2款明定之第
    二級毒品，不得持有及施用。核被告所為，係犯毒品危害防
    制條例第10條第2項之施用第二級毒品罪。其施用前持有第
    二級毒品安非他命之低度行為，為其施用第二級毒品之高度
    行為所吸收，不另論罪。又被告有如事實所示之犯罪科刑及
    執行情形，有卷附之臺灣高等法院被告前案紀錄表可稽，其
    於上開有期徒刑執行完畢後5年內，再故意犯本件有期徒刑
    以上之罪，為累犯，應依刑法第47條第1項規定，加重其刑
    。
四、原審就被告犯行，適用上揭規定，並審酌被告前曾因施用毒
    品案件，經施以上開強制戒治執行完畢釋放出所後，5年內
    再犯施用第二級毒品罪行，足見戒毒意志不堅，毒癮非淺，
    未能體悟施用毒品對自己、家人造成之傷害及社會之負擔，
    自屬可議，惟念其犯後坦承犯行，犯後態度良好，並有悔改
    決心，且施用毒品乃自戕行為，未對他人造成危害，及其施
    用次數、時間、犯罪之動機、目的、手段、品行、智識程度
    、職業、經濟情況不富裕等一切情狀，量處有期徒刑5月，
    並諭知易科罰金之折算標準。核原審認事用法，並無不合，
    量刑亦屬允當。被告執前揭理由提起上訴，其上訴為無理由
    ，應予駁回。
五、被告經合法傳喚，被告無正當理由不到庭，爰不待其陳述，
    逕行判決。
據上論斷，應依刑事訴訟法第455條之1第1項、第3項、第368條
、第371條，判決如主文。
本案經檢察官蒲心智到庭執行職務
中    華    民    國    98    年    11    月    26    日
                  刑事第十庭  審判長法  官  蔡坤湖
                                    法  官  姚念慈
                                    法  官  謝昀璉
上正本證明與原本無異。
不得上訴。
                                    書記官  林妙穗
中    華    民    國    98    年    11    月    26    日
附錄本案論罪科刑法條：
毒品危害防制條例第10條
施用第一級毒品者，處 6 月以上 5 年以下有期徒刑。
施用第二級毒品者，處 3 年以下有期徒刑。

司法院資訊處製作；財團法人民間司法改革基金會備份。
